臺灣高等法院臺南分院刑事判決　　　 96年度交上訴字第183號
上　訴　人　臺灣臺南地方法院檢察署檢察官
被　　　告　甲○○
上列上訴人因被告過失致死案件，不服臺灣臺南地方法院95年度
交訴字第172號中華民國95年9月29日第一審判決（起訴案號：臺
灣臺南地方法院檢察署95年度偵字第6945號），提起上訴，本院
判決如下：
    主  文
上訴駁回。
    事  實
一、甲○○係大貨車司機，為從事駕駛業務之人，明知在彎道不
    得停車，竟於民國95年1月13日17時許，將其所有之車號
    IZ-087號營業大貨車，違規停放在臺南縣佳里鎮○○○街
    390號前之彎道上，又疏未注意於車後放置警示措施，適邱
    士源於95年1月14日3時20分許，飲酒後（酒測值0.75mg/l）
    已達不能安全駕駛動力交通工具之程度，仍駕駛車號
    MVI-653號普通重型機車，搭載陳雅雯，沿臺南縣佳里鎮○
    ○○街由南往北方向行駛至390號前，又因邱士源疏未注意
    車前狀況，不慎撞及前揭違規停放路旁之營業大貨車，邱士
    源及陳雅雯因頭部撞挫傷併骨折致顱腦損傷當場死亡。甲○
    ○於肇事後犯罪未經發覺前，向趕至現場處理車禍事宜尚不
    知肇事者為何人之臺南縣警察局佳里分局交通事故處理小組
    警員王福得，主動表示其即為肇事車輛之駕駛者而自首。
二、案經臺灣臺南地方法院檢察署檢察官相驗自動偵查起訴。
     理  由
一、上開事實，業據被告於本院自白，並有道路交通事故現場圖
    、道路交通事故調查報告表(一)(二)各一紙、現場車損照片多幀
    、檢察官勘驗筆錄、相驗屍體證明書、驗斷書、台南縣警察
    局佳里分局處理相驗案件初步調查報告暨報告書與報驗書、
    台南縣警察局道路交通事故初步分析研判表、診斷證明書、
    法醫參考病歷摘要、新樓基督教醫院麻豆分院生化檢驗單、
    台南縣警察局佳里分局道路交通事故肇事人自首紀錄表、台
    灣省台南區車輛行車事故鑑定委員會鑑定意見書在卷可稽，
    被告犯行洵堪認定。
二、被告行為後，刑法修正條文業於94年2月2日公布，95年7月1
    日施行。茲比較修正前、後刑法及相關法律與本案有關之修
    正前後規定如下：
  (一)刑法第62條部分：
    修正施行前刑法第62條前段規定：「對於未發覺之罪自首而
    受裁判者，減輕其刑」，屬於必減之規定，較諸現行刑法第
    62條前段：「對於未發覺之罪自首而受裁判者，得減輕其刑
    」之規定，係由法院斟酌裁量是否對於自首之行為人予以減
    刑，自以修正施行前刑法第62條前段之規定有利於被告。查
    被告於有犯罪偵查權限之公務員發覺犯罪前，主動表明為肇
    事車輛駕駛人，自首而接受裁判，有臺南市警察局第三分局
    道路交通事故肇事人自首情形紀錄表在卷可稽，應依修正施
    行前刑法第62條前段之規定減輕其刑。
  (二)刑法第74條部分：
    依最高法院95年度第8次刑事庭會議決議意旨，犯罪在新法
    （即修正施行後刑法）施行前，新法施行後，緩刑之宣告，
    應適用新法第74條之規定。
三、核被告甲○○係營業大貨車駕駛，已據其供承於前，係從事
    駕駛業務之人，其違規停放大貨車，並致被害人等死亡之行
    為，係犯刑法第276條第2項之業務過失致人於死罪。被告一
    行為導致被害人二人死亡為想像競合犯。再被告於肇事後於
    警方尚不知何人犯罪前，即主動向前往處理之員警王福得坦
    承肇事，並接受裁判等情，有上揭臺南縣警察局佳里分局道
    路交通事故肇事人自首紀錄表附卷可稽，符合刑法第62條前
    段規定之自首要件，依法應減輕其刑。
四、原審因予適用刑法第2條第1項前段、第276條第1項、第55條
    、第74條第1款、修正施行前刑法第62條前段，刑法施行法
    第1條之1第2項，並審酌被告停放貨車未能遵守行車安全規
    定，一時疏忽肇事，剝奪他人寶貴生命，並使其親人受有天
    人永隔而無法回復之傷痛，犯罪所生損害重大。惟本件肇事
    ，被告雖有過失，然被害人邱士源酒後已達不能安全駕駛動
    力交通工具之程度，仍騎乘機車，且疏未注意車前狀況，以
    致肇事，顯應負主要過失責任，此亦有前揭生化檢驗單與鑑
    定報告可稽，且被告犯後坦承犯行，態度良好，等一切情狀
    ，量處有期徒刑七月，併宣告緩刑2年，本院查被告已與被
    害人家屬和解，賠償三百八十萬元（連同強制險），有和解
    筆錄在本院卷可憑，並經被告表示給付完畢，本院核原審認
    事用法俱無不合，量刑亦稱妥適，檢察官循告訴人請求提起
    上訴，主張不宜緩刑，惟既己和解且給付完畢，緩刑即無不
    當，上訴為無理由，應予駁回。
據上論結，應依刑事訴訟法第368條判決如主文。
本案經檢察官趙中岳到庭執行職務。
中　　華　　民　　國　　96　　年　　4 　　月　　10　　日
                  刑事第五庭    審判長法　官  楊明章
                                      法　官  顏基典
                                      法　官  楊子莊
以上正本證明與原本無異。
如不服本判決，應於收受本判決後十日內向本院提出上訴書狀。
其未敘述上訴理由者並得於提起上訴後十日內向本院補提理由書
狀（均須按他造當事人之人數附繕本）「切勿逕送上級法院」。
　　　　　　　　　　　　　　　　　　　書記官  王全龍
中　　華　　民　　國　　96　　年　　4 　　月　　11　　日
附錄本件論罪科刑依據之法條：
刑法第276條第2項（過失致死罪）
從事業務之人，因業務上之過失犯前項之罪者，處5年以下有期
徒刑或拘役，得併科3千元以下罰金。
